JORGE IVÁN GALLEGO CERÓN

C.C 75.101.285 – 24 Junio 1984

Transv 88 N. 145 – 32 T2 Apto 407, Bogotá D.C., Colombia

Tel.: 318 229 8100 - Email: jorgek18@gmail.com



INGENIERO ELECTRICISTA

PERFIL

INGENIERO ELECTRICISTA EGRESADO DE LA UNIVERSIDAD NACIONAL DE COLOMBIA, CON EXPERIENCIA EN DIRECCIÓN DE PROYECTOS, ENFOCADO EN ANÁLISIS DE ESPECIFICACIONES TÉCNICAS, PRESUPUESTOS Y FABRICACIÓN DE TABLEROS ELÉCTRICOS. INTERVENTOR ELECTRICO CON LA CAPACIDAD DE EFECTUAR ANALISIS DE APU'S, INTERVENTORIA A OBRAS, DISEÑOS Y A LOS ESTUDIOS DE ESPECIFICACIONES TECNICAS Y PROYECTOS; COMPETENTE EN EL ÁREA COMERCIAL EN COMPRA Y VENTA DE INSUMOS, COMERCIALIZACIÓN DE PRODUCTOS, CONOCIMIENTO DE LAS NORMAS NTC 2050, RETIE 2013, RETILAP, NFPA, IEC 60439 ENTRE OTRAS.

EXPERIENCIA EN GERENCIA DESARROLLANDO HABILIDADES EN LA TOMA DE DECISIONES, ANALISIS DE APU`S, LICITACIONES, PRESUPUESTOS, COTIZACIONES, CONTACTO CON CLIENTES Y PROVEEDORES, COORDINACION DE ENTREGA Y RECEPCION DE PRODUCTOS Y/O MERCANCIAS, PARTES LEGALES Y DOMINIO ADMINISTRATIVO; TRABAJO EN EQUIPO, RESPONSABLE, HONESTO, INTEGRO, PROACTIVO Y DISPUESTO A CAPACITARME PARA EL CRECIMIENTO DE LA ORGANIZACIÓN PARA LA CUAL LABORO.

ESTUDIOS

2002 Bachiller Académico con Énfasis en Pedagogía

Manizales – Colombia Normal Superior de Manizales

2005 Técnico Profesional en Electricidad Industrial

Manizales – Colombia Sena Regional Caldas

2010 Diplomado para la Formación de Inspectores

Manizales – Colombia Universidad Nacional de Colombia

2011 Ingeniero Electricista

Manizales – Colombia Universidad Nacional de Colombia

INFORMÁTICA E IDIOMAS

MANEJO DE HERRAMIENTAS OFFICE, SOFTWARE COMO MICROSOFT EXCEL, WORD, POWERPOINT A UN NIVEL INTERMEDIO.

MANEJO DE SISTEMAS OPERATIVOS, COMO EL MAC OS, WINDOWS.

MANEJO DE PROGRAMACIÓN, COMO MATLAB BÁSICO.

MANEJO DE SOFTWARE DE GESTIÓN: SOFTWARE DE SIMULACIÓN COMO LO SON EL DIGSILENT Y NEPLAN PARA EL ANÁLISIS DE SISTEMAS DE POTENCIA.

MANEJO DE HERRAMIENTAS GRÁFICAS. DISEÑO SISTEMAS DE CONTROL EQUIPOS Y PLANOS ELÉCTRICOS. SOFTWARE: ARES COMANDER EDITOR, DRAFTSIGHT, AutoCAD, PLC ZELIO, MANEJO INTERMEDIO.

INGLES: BÁSICO

OTROS CONOCIMIENTOS

AUTOCAD BÁSICO. HERRAMIENTA DE DISEÑO DURACIÓN DE 48 HORAS. TÉCNICAS DE COMUNICACIÓN. SENA 28 HORAS. INGLES TÉCNICO. SENA 60 HORAS. INFORMÁTICA APLICADA. SENA 80 HORAS. MECÁNICA BÁSICA. SENA 88 HORAS. SEMINARIO RETIE Y SU IMPORTANCIA PARA LOS TÉCNICOS ELECTRICISTAS. AUXILIAR DE SISTEMAS. NIVELES I 192 HORAS NIVEL II 330 HORAS.

EXPERIENCIA LABORAL

10.2017 - 01.2018 Bogotá D.C.

CONSORCIO DAECO CENTRO.

Residente interventor Eléctrico / Estudio y análisis de diseños eléctricos / Estudio de APU's / Informes / Estudio de especificaciones técnicas / Avances de obra / Análisis de unitarios / Interventoría de Obras y Diseños.

Desarrollo de actividades como: análisis de unitarios, monitoreo del avance en la obra, Interventoría en etapas del proyecto como Diseño, Ejecución y liquidación, Comités de obra, toma de decisiones, análisis de especificaciones técnicas y estudio de viabilidad en los proyectos – Entrega de Informes, seguimientos a conformidades e inconformidades – Informe y conceptos técnicos.

02.2016 - 12.2016 Bogotá D.C.

INSTITUTO GEOGRAFICO AGUSTIN CODAZZI.

Monitoreo Equipos UPS y Planta Eléctrica / Instalación Cableado Estructurado / Informes / Manejo de Material / Análisis de unitarios / Soporte Técnico.

Desarrollo de actividades como: análisis de unitarios, monitoreo de equipo eléctrico tales como UPS, Planta Eléctrica y Rack de telecomunicaciones - Instalación y mantenimiento de Cableado estructurado – Soporte técnico – Entrega de informe conformidades e inconformidades – Manejo de AutoCAD, revisión y actualización de planos.

03.2014 - 10.2015 Bogotá D.C.

GLOBAL WORJ INGENIERIA S.A.S.

Gerencia / Dirección / Representante Legal / Ingeniería Eléctrica / Administración / Contabilidad / Presupuestos y Compras / Comercialización.

Ejecución de proyectos, análisis de tiempos de entrega de los proyectos - Compra de materiales - Costos - PyG - Análisis de presupuestos - Coordinación de entrega de materiales - Análisis de viabilidad de los proyectos - Puesta en marcha de los equipos y pruebas de funcionamiento - Lectura de planos para análisis de presupuesto - Manejo de AutoCAD (lectura y modificación de planos).

04.2011 - 02.2014 Bogotá D.C.

SUBESTACIONES SM&A LTDA.

Coordinador / Supervisor / Ingeniero Director de Proyectos Ingeniería Eléctrica / Gestión de Presupuestos / Control en los Procesos de Calidad.

Análisis Unitarios – Coordinar tiempos de entrega de los productos – Compra de materiales – Pruebas de funcionamiento de los equipos – Análisis de calidad y conformidad – Análisis de presupuestos – Licitaciones, tiempos de entrega, ejecución de labores – Lectura de Planos para análisis de presupuesto - Manejo de AutoCAD (lectura de planos).

11.2004 - 06.2005 Manizales — Colombia MANUFACTURAS DE ALUMINIO "MADEAL"

Mantenimiento Eléctrico.

Practica enfocada en mantenimiento predictivo, preventivo y correctivo – Limpieza, verificación de funcionamiento y puesta en marcha de inyectoras, fundidoras, maquinas CNC – Verificación funcionamiento maquinas, programas PLC – instalación cableado eléctrico.

REFERENCIAS

MANUEL EDUARDO LOPEZ DIRECTOR DE INTERVENTORIA

CEL.: 3125928964

OMAR ENRIQUE TAUTIVA GAMBA GERENTE GLOBAL WORJ INGENIERIA SAS

CEL.: 3004080541

CRISTHIAN GÁLVEZ INGENIERO DE PROYECTOS EN GZ INGENIERIA

CEL.: 3116177098

JUAN DAVID VARGAS INGENIERO DE PROYECTOS EN NESTLÉ DE COLOMBIA

CEL.: 3002888276

MARÍA DE LOS ÁNGELES PINTO GERENTE MAP SEGUROS

CEL.: 3005696917

Jorge I' Gallego Q'.

JORGE IVÁN GALLEGO CERÓN C.C. 75.101.285